臺灣高雄地方法院刑事判決　　　　　　　 94年度易字第564號
公　訴　人　臺灣高雄地方法院檢察署檢察官
被　　　告　丑○○
　　　　　　乙○○
上列被告因竊盜等案件，經檢察官聲請簡易判決處刑（93年度偵
字第16313 號、第22820 號、核退偵字第730 號）及移送併辦（
93 年 度偵字第20025 號、94年度偵字第611 號、第2030號、第
9644 號、速偵字第2 號），本院改依通常程序判決如下：
    主  文
丑○○、乙○○共同連續竊盜，丑○○累犯，處有期徒刑貳年陸
月，乙○○處有期徒刑貳年貳月。
丑○○被訴收受贓物部分無罪。
    事  實
一、丑○○先前於民國90年間因失火燒燬案件，經臺灣臺北地方
    法院判處有期徒刑6 月確定，並於91年7 月19日執行完畢。
    詎不知悔改，竟與乙○○共同基於意圖為自己不法所有之概
    括犯意之聯絡，先後於附表一編號1 及5 至9 所示之犯罪時
    間、地點，以附表一編號1 及5 至9 所示之犯罪方式，共同
    竊取附表一編號1 及5 至9 所示所示之物得手，並且先後於
    附表一編號2 、3 、4 所示之犯罪時間、地點，以附表一編
    號2 、3 、4 所示之犯罪手法，著手為竊取附表一編號2 、
    3 、4 所示之物然未得手。丑○○並另再單獨基於上開意圖
    為自己不法所有之概括犯意，先後於附表二所示之犯罪時間
    、地點，以附表二所示之犯罪方式，竊取附表二所示之物得
    手。乙○○則另單獨承接上開意圖為自己不法所有之概括犯
    意，於附表三所示之犯罪時間、地點，以附表三所示之犯罪
    方式，竊取附表三所示之物得手。
二、案經高雄市政府警察局鹽埕分局報請臺灣高雄地方法院檢察
    署檢察官偵查聲請簡易判決處刑暨同分局、新興分局及苓雅
    分局分別報請同署檢察官偵查移送併辦。
    理  由
甲、按被告以外之人於偵查中向檢察官所為之陳述，除顯有不可
    信之情況者外，得為證據，刑事訴訟法第159 之1 第2 項定
    有明文。查證人鮑謝密、己○○於偵訊中具結之證述，係被
    告以外之人於偵查中向檢察官所為之陳述，且未見有何顯不
    可信之情況，依上開規定，得為證據。又如附表一編號1至3
    及6 至9 、附表二、附表三所示之被害人甲○○、辰○○、
    卯○○、寅○○、癸○○、庚○○、子○○之警詢、證人張
    哲祥、洪麗秀、丁○○、林淑惠、何金治、郭保順、翁進府
    之警詢，以及附表一編號9 、附表二編號1 、2 、4 及附表
    三之備註欄所示之贓物認領保管收據、贓物認領保管單，檢
    察官及被告於本院調查證據時，均知曉為審判外之言詞及書
    面陳述，係為傳聞證據，且至言詞辯論終結前均未聲明異議
    ，本院審酌前開言詞及書面陳述作成之情況，並無不適當之
    情形，依刑事訴訟法第159 條之5 第2 項規定，均得為證據
    。至於被害人午○○、辰○○關於附表四編號1 至3 所示行
    為而於司法警察調查中所為之陳述，係屬傳聞證據，且審判
    中未到庭陳述，未符合上開刑事訴訟法第159 條之2 規定之
    要件，則被害人午○○、辰○○就附表四編號1 至3 所示行
    為所為之警詢，並無證據能力，不得採為證據；又證人邱美
    豐、己○○、癸○○、戊○○、丙○○之警詢，因與審判中
    之陳述並無不符，故上開警詢與刑事訴訟法第159 條之2 規
    定不符，無須引為證據。
乙、有罪部分：
一、訊據被告丑○○、乙○○對於共同實行附表一編號1 至3 及
    6 至9 所示之竊盜犯行，被告丑○○就其實行附表二所示犯
    行，以及被告乙○○就實行附表三所示犯行，固均為坦承，
    惟均矢口否認實行附表一編號4 、5 所示之竊盜行為，並均
    辯稱；附表一編號4 所示之時間，被告丑○○駕駛車號ＧＳ
    ─3013號自用小客車（下稱ＧＳ─3013號車），搭載被告乙○○，行至靠近附表一編號4 所示高雄市○○區○○路9 號
    聲寶電器行附近，被告乙○○下車購物，被告丑○○將車開
    至上開電器行隔壁停車等候，被告乙○○購物完畢欲走至停
    車處而行經上開電器行前面時，曾順手按一下該電器行擺於
    同路7 號或11號門口之電視機開關，但未有搬動竊取之行為
    ；再渠二人並無未為附表一編號5 所示之竊盜行為云云。經
    查：
  (一)被告二人共同實行附表一編號1 至3 及6 至9 所示之竊盜犯
    行，被告丑○○實行附表二所示竊盜犯行，以及被告乙○○
    實行附表三所示竊盜犯行，業經被告二人坦認在卷，核與附
    表一編號1 至3 及6 至9 、附表二、附表三所示之被害人甲○○、辰○○、卯○○、寅○○、癸○○、庚○○、子○○
    之警詢、證人張哲祥、洪麗秀、丁○○、林淑惠、何金治、
    郭保順、翁進府之警詢、證人鮑謝密之警詢、偵訊和證人邱
    美豐於審理中之證述情節相符，並有附表一編號9 、附表二
    編號1 、2 、4 及附表三之備註欄所示之贓物認領保管收據
    、贓物認領保管單，以及附表一編號1 、6 備註欄所示之監
    視器翻拍相片及附表二編號1 、2 和附表三備註欄所示之查
    獲相片可稽（上開陳述及證物之分布，詳見附表一、二、三
    備註欄所示），被告二人此部分犯行，事證明確，已堪認定
    。
  (二)被告二人固否認實行附表一編號4 、5 所示之竊盜犯行，然
    查：
    (1)證人即警員蔡順榮於審理時證稱：我與另一名警員許富智
      於93年8 月13日上午至高雄鹽埕區○○路這邊觀看注意，
      我看到被告二人駕駛ＧＳ─3013號車前來，並在大公路、
      瀨南街、鹽埕街附近繞，嗣見被告乙○○在大公路、瀨南
      街口處下車，被告丑○○將車開至大公路9 號處停車，被
      告乙○○沿大公路之騎樓走至大公路9 號，就雙手要抱走
      放在盒子上方之電視機，但其發現該電視機被繩索連同底
      下之推車綁住，被告乙○○遂連同推車一起推，而被告丑
      ○○亦下車打開後車廂，站在後車廂那邊等被告乙○○將
      電視機推過來，許富智見狀就要過去攔阻，但被一輛公車
      擋住，被告丑○○發現我們，就馬上與被告乙○○上車，
      許富智雖上前攔停，仍遭渠二人駕車逃逸等語（見審理二
      卷第136 頁至第138 頁），且證人即警員許富智亦於審理
      時證稱；因為位於高雄市○○區○○路9 號之店在先前曾
      經遭竊，我與警員蔡順榮遂於93年8 月13日上午至該店對
      面，我在正對面、其在斜對面埋伏，之前在同年月10日之
      監視器畫面有看到一部ＧＳ─3013號車，故於同年月13日
      10 點 我們發現被告二人駕駛ＧＳ─3013號車前來，就跟
      縱該車，看到被告乙○○先下車，走至高雄市○○區○○
      路9 號前面，ＧＳ─3013號車開至該處前方，被告乙○○
      原本要把放在該處之電視機搬起來，但好像拉不起來，就
      連同推車一起往停於高雄市○○區○○路9 號前面之ＧＳ
      ─3013號車之方向推，被告丑○○原本在車上，嗣有下車
      ，我從對面欲上前攔阻，剛好一部公車由西向東駛來，擋
      住我之行徑，我從公車旁繞過去，看到被告二人上車要將
      車開走，我至該車之側邊欲攔阻，但還是被逃逸等語至明
      （見審理二卷第139 頁至第141 頁），且被告二人除坦稱
      渠二人確於附表一編號4 所示時間，共同駕駛ＧＳ─3013
      號車至靠近高雄市○○區○○路9 號之一條街，由被告乙○○下車後，被告丑○○再將該車開至高雄市○○區○○
      路9 號隔壁前方停放，且嗣確有一人從該車側邊跑過來欲
      攔阻該車等語（見審理二卷第138 頁），核與證人蔡順榮
      、許富智證述之監看及追捕之過程相符，此外並有證人許
      富智奔至ＧＳ─3013號車之側邊進行攔阻之監視器翻拍畫
      面1 幀，以及附表一編號4 所示擺於高雄市○○區○○路
      9 號騎樓處而置於紙箱上、用繩索連同底下之推車一併綑
      綁之聲寶牌電視機1 台之相片2 幀可憑（分見警三卷第15
      頁、第16頁）。則證人蔡順榮、許富智均自始即緊盯共同
      駕駛ＧＳ─3013號車前來之被告二人之舉動，其等證述之
      內容情節又屬相符，足堪信為真實，從而，被告二人共同
      以附表一編號4 所示之犯罪手法，著手實行竊取附表一編
      號4 所示之電視機然未得手之情，應堪認定。
    (2)再證人即國新企業行之店員己○○迭於偵訊及審理時證稱
      ：93年8 月18日15時30分許，我聽到國新企業行外面有聲
      音，出去看到被告丑○○在搬1 台冷氣機之室外機，而被
      告乙○○在ＧＳ─3013號車上等，當時該車之後車廂未蓋
      上，我看到上開冷氣機之室內機在後車廂內，我與被告丑
      ○○對拉，我並問其係何人，其不回答而跑至ＧＳ─3013
      號車上，因在車上之被告乙○○有轉頭過來看，故我看得
      很清楚，嗣該車即離開等語（見審理二卷第142 頁至第14
      4 頁），是證人己○○既曾與搬運附表一編號5 所示被竊
      之物之人面對面接觸，且亦親見在ＧＳ─3013號車上接應
      之另一人，則其上開證稱被告二人即為共同竊取附表附表
      一編號5 所示物品之人之內容，應屬可信。
  (三)綜上所述，被告二人所辯云云，無非事後卸責之詞，不足採
    信。事證明確，被告二人犯行均洵堪認定。
二、核被告二人所為，就附表一編號1 及5 至9 之所為，以及被
    告丑○○就附表二、被告乙○○就附表三之所為，均係犯刑
    法第320 條第1 項之竊盜既遂罪；再渠二人就附表一編號2
    至4 之所為，係犯同法第320 條第2 項、第1 項之竊盜未遂
    罪。被告二人就附表一所示之犯行，有犯意之聯絡及行為之
    分擔，為共同正犯。被告丑○○就附表一及附表二所示之竊
    盜犯行，以及被告乙○○就附表一及附表三所示之竊盜犯行
    ，各均時間緊接、方法相同，犯罪構成要件亦各相同，顯係
    各基於概括犯意反覆為之，各為連續犯，均依刑法第56條規
    定從重論以竊盜既遂罪，並均加重其刑。再被告丑○○先前
    於90年間因失火燒燬案件，經臺灣臺北地方法院判處有期徒
    刑6 月確定，並於91年7 月19日執行完畢，有臺灣高等法院
    被告全國前案紀錄表1 份可稽，其於前案執行完畢後5 年內
    ，再為本件有期徒刑以上之犯行，為累犯，應遞加重其刑。
    附表一編號1 、3 、4 至9 、附表二編號4 及附表三所示移
    送併辦部分，以及附表一編號1 、3 及附表三所示未據起訴
    部分，因均與起訴部分有連續犯之裁判上一罪關係，為起訴
    效力所及，本院自應併予審究。爰審酌被告先後多次為附表
    一至三所示之竊盜犯行，次數非少，侵害他人之財產權，亦
    嚴重破壞社會秩序及安寧，且考量渠二人固猶否認附表一編
    號4 、5 所示犯行，然就其他部分業有坦承，犯後態度尚非
    全然欠佳等一切情狀，分別量處如主文所示之刑。
三、移送併辦意旨另認被告乙○○尚與被告丑○○共同實行附表
    二編號4 所示竊盜犯行，且渠二人尚有共同實行附表四所示
    之竊盜犯行云云。然查：
  (一)被告乙○○堅詞否認與被告丑○○共同實行附表二編號4 所
    示竊盜犯行，並辯稱：被告丑○○固曾向我借用YPP-580 號
    機車使用，但我並未與其共同竊取附表二編號4 所示物品等
    語，且被告丑○○亦陳稱：係我單獨一人實行附表二編號4
    所示之犯行，我在竊取附表二編號4 所示物品得手後，以YP
    P-580 號機車載運該物品，並再至苓雅區○○街搭載被告乙○○後，我再至明昌五金行欲出賣該批物品等語，再者被害
    人庚○○僅陳稱上開遭竊之物品係其所有等語，並無從據以
    認定被告乙○○亦有參與竊取之行為，此外證人即明昌五金
    行之負責人巳○○亦於審理時證稱：被告二人於94年1 月12
    日將附表二編號4 所示物品拿至店內表示要修理，當時恰巧
    有偵查員在店內問我一些中古貨之事情，就追捕被告二人，
    而附表二編號4 所示昇降控制箱為20公分至30公分大小之立
    方體、重約20公斤等語（見審理二卷第151 頁至第153 頁）
    ，則上開遭竊物品之體積及重量，尚可用機車載運，而非龐
    大達多人合力始能搬運之程度，無從認為被告乙○○務須參
    與始能竊取該物品之必要，實難僅因被告丑○○以機車載運
    上開物品至明昌五金行之時，被告乙○○亦有同行，即遽認
    被告乙○○與被告丑○○有共同竊取該物品之行為存在。
  (二)再被告二人均堅詞否認共同實行附表四所示之竊盜行為，且
    查：
    (1)附表四編號1 至3 所示之被害人午○○、辰○○關於指稱
      被告二人涉犯附表附表四編號1 至3 所示竊盜行為之警詢
      ，因無證據能力而不得作為證據，業如前述。再於93年8
      月10日上午11時36分許，從位於附表四編號3 所示地點之
      監視器畫面翻拍相片，固拍攝得被告二人曾駕駛ＧＳ─30
      13號車停於該處前方，並均下車之情形，有翻拍相片7 幀
      可稽（見警三卷第10頁至第14頁），惟上揭照片均未見被
      告二人有何拍運物品至ＧＳ─3013號車上之畫面，且從照
      片之左上角，似見有人搬運類似紙箱之物，然既未拍得搬
      運之人之面貌（僅見腳部）及該紙箱裝置何物，亦無任何
      證據證明該紙箱內即為附表四編號3 所示物品，上開翻拍
      相片顯然無法作為認定被告二人實行附表四編號3 所示竊
      盜行為之依據。從而，並無從認定被告二人確有實行附表
      四編號1至3所示之竊盜行為。
    (2)再證人即附表四編號4 所示之被害人戊○○於審理時證稱
      ：93年8 月23日，我發現放在附表四編號4 所示地點之大
      金牌冷氣之室外機一台失蹤，隔壁花店一名陳小姐向我表
      示在20分鐘前有看到二個人搬走該室外機，其覺得可疑而
      記下車號，好像是3103號，但我並未看見被搬走之過程等
      語（見審理二卷第146 頁、第147 頁），而證人即附表四
      編號5 所示之被害人丙○○於審理時證稱：93年9 月9 日
      ，我發現放在附表四編號5 所示地點之聲寶牌分離式冷氣
      機之室外機1 台失竊，在我發現該室外機失竊之前，曾看
      到一部銀色、福特牌嘉年華、掀背式之車，停於隔壁高雄
      市○○區○○路143 之1 號旁之空地上，且見一人坐於車
      上，另一人坐於同路143 號與143 之1 號中間，我發現上
      開室外機失竊時，該車已離開，而我對於上揭二人已無印
      象等語（見審理二卷第148 頁、第149 頁），則證人戊○○、丙○○並未親見目睹竊取附表四編號4 、5 所示物品
      之人員及過程，且亦欠缺其他具體證據足認被告二人即為
      竊取上揭物品之人，尚不能僅因附表四編號4 、5 所示物
      品遭竊，即遽為推認係被告二人所為。
  (三)綜上所述，既無從認定被告乙○○尚有實行附表二編號4 所
    示以及被告二人尚有實行附表四所示之竊盜行為，則移送併
    辦意旨此部所指，即與成罪部分無連續犯之裁判上一罪關係
    ，應退回檢察官另為適當之處理。
丙、公訴意旨另認被告丑○○明知車號ＹＹＳ─962 號機車（即
    附表二編號1 所示之物品，下稱ＹＹＳ─962 號機車）係來
    路不明之贓物，仍於93年11月9 日12時許，在高雄市苓雅區
    四維公園附近，向綽號「阿文」之姓名年籍不詳男子（下稱
    「阿文」）收受該贓物供己騎用，故認被告丑○○尚涉犯刑
    法第349 條第1 項之收受贓物罪等語。按犯罪之事實應依證
    據認定之，無證據不得認定其犯罪事實，又被告之自白，不
    得作為有罪判決之唯一證據，仍應調查其他必要之證據，以
    察其是否與事實相符，刑事訴訟法第154 條第2 項、第156
    條第2 項分別定有明文。被告丑○○先前於警詢及偵訊時固
    陳稱向「阿文」收受ＹＹＳ─962 號機車供己騎用云云，然
    於審理時即改稱實際上係其於附表二編號1 所示時間、地點
    ，以如附表二編號1 所示手法竊取而來，先前所謂向「阿文
    」收受之陳述係屬虛假等語，且既無任何證據足認有「阿文
    」之人之存在，公訴人亦未就被告丑○○涉犯收受贓物犯行
    一事提出確切之證據資料，尚不能僅憑被告丑○○先前業經
    翻異之自白，為論定此部犯罪之唯一依據。從而，既不能證
    明此部犯罪，爰應就被告丑○○被訴收受贓物部分諭知無罪
    之判決。
據上論斷，應依刑事訴訟法第452 條、第299 條第1 項前段、第
301 條第1 項，刑法第28條、第56條、第320 條第1 項、第47條
、罰金罰鍰提高標準條例第2條，判決如主文。
本案經檢察官林慧美到庭執行職務。
中　　華　　民　　國　　94　　年　　8 　　月　　25　　日
                  刑事第三庭審判長法　官  黃建榮
                                  法  官  高思大
                                  法  官  陳威龍
以上正本證明與原本無異。
如不服本判決，應於收受送達後10日內向本院提出上訴書狀。
中　　華　　民　　國　　94　　年　　8 　　月　　25　　日
　　　　　　　　　　 　　　       書記官  張家瑜
論罪科刑法條：
中華民國刑法第320條第1項：
意圖為自己或第三人不法之所有，而竊取他人之動產者，為竊盜
罪，處 5 年以下有期徒刑、拘役或 500 元以下罰金。
附表一：（被告二人共同所犯部分）
┌──┬───────┬──────────┬────┬─────────┬───────────┬───────┐
│編號│   犯罪時間   │      犯罪地點      │ 被害人 │     竊取之物     │       犯罪手法       │     備註     │
├──┼───────┼──────────┼────┼─────────┼───────────┼───────┤
│１  │93年７月日│高雄市前金區○○○路│甲○○  │大同牌冷氣機１台  │丑○○、乙○○共同徒手│甲○○之警詢（│
│    │時分許      │220號騎樓處         │        │                  │將甲○○所有置於上址之│見警一卷第7 頁│
│    │              │                    │        │                  │大同牌冷氣機１台，搬至│、第8 頁）、監│
│    │              │                    │        │                  │車號GS-3103 號自小客車│視器翻拍相片2 │
│    │              │                    │        │                  │（下稱GS-3103 號車）上│幀（見偵一卷第│
│    │              │                    │        │                  │，竊取得手後共同駕車逃│16 頁）       │
│    │              │                    │        │                  │逸。                  │              │
│    │              │                    │        │                  │                      │              │
├──┼───────┼──────────┼────┼─────────┼───────────┼───────┤
│２  │93年７月日│高雄市○鎮區○○路17│淙勝電器│冷氣機１台        │丑○○、乙○○共同徒手│邱美豐於審理中│
│    │時許          │2 之5 號（淙勝電器有│有限公司│                  │欲將淙勝電器有限公司所│之證述（見本院│
│    │              │限公司）前          │        │                  │有置於上址之冷氣機１台│94年度訴字第52│
│    │              │                    │        │                  │搬至GS-3103 號車，然為│5 號卷第111頁 │
│    │              │                    │        │                  │店員邱美豐發現阻止，渠│至第116頁）   │
│    │              │                    │        │                  │二人始未得手。        │              │
├──┼───────┼──────────┼────┼─────────┼───────────┼───────┤
│３  │93年８月７日│高雄市鳳山市○○○路│辰○○  │三星牌洗衣機１台  │丑○○、乙○○共同徒手│辰○○之警詢（│
│    │時分許      │號 (昭亨電器行)騎 │        │                  │欲將辰○○所有置於上址│見警一卷第4 頁│
│    │              │樓處                │        │                  │之三星牌洗衣機１台搬至│、第5 頁）、張│
│    │              │                    │        │                  │GS-3103 號自小客車，然│哲祥之偵訊（見│
│    │              │                    │        │                  │為辰○○之鄰居張哲祥、│偵一卷第26頁）│
│    │              │                    │        │                  │洪麗秀發現阻止，渠二人│、洪麗秀之警詢│
│    │              │                    │        │                  │始未得手。            │（見警七卷第19│
│    │              │                    │        │                  │                      │頁至第20頁）  │
│    │              │                    │        │                  │                      │              │
├──┼───────┼──────────┼────┼─────────┼───────────┼───────┤
│４  │93年８月日│高雄市○○區○○路９│午○○  │聲寶牌電視機１台  │丑○○、乙○○共同駕駛│              │
│    │時分許      │號（聲寶電器行）騎樓│        │                  │GS-3103 號車至上址，由│              │
│    │              │處                  │        │                  │乙○○下車徒手欲將鄭美│              │
│    │              │                    │        │                  │珠弟所有置於上址騎樓處│              │
│    │              │                    │        │                  │、放於盒子上而連同底下│              │
│    │              │                    │        │                  │推車一併綑綁之聲寶牌電│              │
│    │              │                    │        │                  │視機１台推至GS-3103 號│              │
│    │              │                    │        │                  │車上，然遭警員許富智發│              │
│    │              │                    │        │                  │現攔阻而未竊取得手。  │              │
├──┼───────┼──────────┼────┼─────────┼───────────┼───────┤
│５  │93年８月日│高雄市○○區○○街│壬○○  │LG牌冷氣機１台    │丑○○、乙○○共同駕駛│              │
│    │時分許      │號（國新企業行）騎樓│        │                  │GS-3103 號車至上址，由│              │
│    │              │處                  │        │                  │丑○○下車徒手將壬○○│              │
│    │              │                    │        │                  │所有置於上址騎樓處之LG│              │
│    │              │                    │        │                  │牌冷氣牌１台（含室內機│              │
│    │              │                    │        │                  │、室外機各1 部）搬運上│              │
│    │              │                    │        │                  │GS-3103 號車竊取得手後│              │
│    │              │                    │        │                  │，共同駕車逃逸。      │              │
├──┼───────┼──────────┼────┼─────────┼───────────┼───────┤
│６  │93年９月３日│高雄市苓雅區○○○路│卯○○  │冷氣機室內機１台  │丑○○、乙○○共同駕駛│卯○○之警詢（│
│    │時許          │193 號（大同電器行）│        │                  │GS-3103 號車至上址，由│見警八卷第7 頁│
│    │              │騎樓處              │        │                  │乙○○下車徒手將卯○○│）、監視器翻拍│
│    │              │                    │        │                  │所有置於上址騎樓處之冷│相片10幀（見警│
│    │              │                    │        │                  │氣機室內機1 台搬運上GS│八卷第21頁至第│
│    │              │                    │        │                  │-3103 號車竊取得手後，│25頁）        │
│    │              │                    │        │                  │共同駕車逃逸。        │              │
│    │              │                    │        │                  │                      │              │
├──┼───────┼──────────┼────┼─────────┼───────────┼───────┤
│７  │93年９月３日│高雄縣鳳山市○○路│未○○  │日立牌冷氣機１台  │丑○○、乙○○共同徒手│鮑謝密之警詢、│
│    │時分許      │號(健光電器行)      │        │                  │將鮑謝密之夫未○○所有│偵訊（見偵二卷│
│    │              │                    │        │                  │置於上址之日立牌冷氣機│第14頁至第18頁│
│    │              │                    │        │                  │１台，搬至GS-3103 號車│、第40頁）    │
│    │              │                    │        │                  │上，竊取得手後共同駕車│              │
│    │              │                    │        │                  │逃逸。                │              │
├──┼───────┼──────────┼────┼─────────┼───────────┼───────┤
│８  │93年９月日│高雄市苓雅區○○○路│尚家電器│東元牌電視機１台  │丑○○、乙○○共同徒手│被害人之店員李│
│    │時許          │157 號（尚家電器有限│有限公司│                  │將被害人所有置於上址之│佩意之警詢（見│
│    │              │公司）騎樓處        │        │                  │東元牌電視機１台，搬至│警一卷第6 頁、│
│    │              │                    │        │                  │GS-3103 號車上，竊取得│第7 頁）      │
│    │              │                    │        │                  │手後共同駕車逃逸。    │              │
├──┼───────┼──────────┼────┼─────────┼───────────┼───────┤
│９  │93年９月日│高雄市○○○路199 號│南台灣企│LG牌洗衣機１台    │丑○○、乙○○共同徒手│被害人之負責人│
│    │時許          │（南台灣企業有限公司│業有限公│                  │竊取被害人所有置於上址│之妻林淑惠之警│
│    │              │）門口              │司      │                  │之LG牌洗衣機１台得手後│詢、何金治之警│
│    │              │                    │        │                  │，再將之出賣予不知情之│詢、贓物認領保│
│    │              │                    │        │                  │何金治。              │管收據1 份（分│
│    │              │                    │        │                  │                      │見警七卷第7 頁│
│    │              │                    │        │                  │                      │至第9 頁、第14│
│    │              │                    │        │                  │                      │頁至第18頁、第│
│    │              │                    │        │                  │                      │35頁）        │
└──┴───────┴──────────┴────┴─────────┴───────────┴───────┘
 附表二：(被告丑○○單獨所犯部分)
┌──┬───────┬──────────┬────┬─────────┬───────────┬───────┐
│編號│   犯罪時間   │      犯罪地點      │ 被害人 │     竊取之物     │       犯罪態樣       │     備註     │
├──┼───────┼──────────┼────┼─────────┼───────────┼───────┤
│１  │93年月８日19│高雄市○○區○○路與│辛○○  │車號YYS-962 號機車│辛○○之夫郭保順於上開│郭保順之警詢、│
│    │時30許        │允文路口            │        │1 台（下稱YYS-962 │時間將YYS-962 號機車停│贓物認領保管收│
│    │              │                    │        │號機車）          │於上址，丑○○趁郭保順│據1 份、查獲相│
│    │              │                    │        │                  │未將該機車之鑰匙拔走之│片7幀 （分見警│
│    │              │                    │        │                  │機，徒手開啟電門竊取得│四卷第5 頁、第│
│    │              │                    │        │                  │手，供己騎用。        │10頁、第12頁至│
│    │              │                    │        │                  │                      │第16頁）      │
├──┼───────┼──────────┼────┼─────────┼───────────┼───────┤
│２  │93年月９日│高雄市○○區○○街│蔡素菊  │減速機軸心１支    │丑○○騎乘YYS-962 號機│蔡素菊之警詢、│
│    │時許          │號(義榮行馬達五金行)│        │                  │車至上址，徒手將蔡素菊│贓物認領保管收│
│    │              │                    │        │                  │所有之減速機軸心１支搬│據1 份、查獲相│
│    │              │                    │        │                  │至YYS-962 號機車之置物│片8 幀（分見警│
│    │              │                    │        │                  │籃內而竊取得手。      │四卷第4 頁、第│
│    │              │                    │        │                  │                      │5 頁、第10頁、│
│    │              │                    │        │                  │                      │第12頁至第16頁│
│    │              │                    │        │                  │                      │）            │
├──┼───────┼──────────┼────┼─────────┼───────────┼───────┤
│３  │93年１０月６日│高雄市苓雅區○○○路│癸○○  │封口機１台        │丑○○徒手欲將癸○○所│癸○○於審理中│
│    │時分許      │161號前             │        │                  │有置於上址之封口機1 台│之證述（見本院│
│    │              │                    │        │                  │搬至GS-3103 號車，然遭│94年度訴字第52│
│    │              │                    │        │                  │癸○○發現阻止，始未得│5 號卷第117 頁│
│    │              │                    │        │                  │手。                  │至第119頁）   │
├──┼───────┼──────────┼────┼─────────┼───────────┼───────┤
│４  │94年１月日│高雄市前鎮區○○○路│庚○○  │昇降控制箱２台、滑│丑○○騎乘車號YPP-580 │庚○○之警詢、│
│    │時許          │2 號(統一夢時代工地 │        │動昇降機１台      │號機車至上址，徒手竊取│贓物認領保管單│
│    │              │旁)                 │        │                  │庚○○所有之昇降控制箱│1 份（分見偵三│
│    │              │                    │        │                  │２台、滑動昇降機１台得│卷第33頁至第36│
│    │              │                    │        │                  │手。                  │頁）          │
└──┴───────┴──────────┴────┴─────────┴───────────┴───────┘
 附表三：(被告乙○○單獨所犯部分)
┌───────┬──────────┬────┬─────────┬───────────┬───────┐
│   犯罪時間   │      犯罪地點      │ 被害人 │     竊取之物     │       犯罪手法       │     備註     │
├───────┼──────────┼────┼─────────┼───────────┼───────┤
│93年月日│高雄市○○街與五福一│子○○  │電動破碎機１台    │乙○○至該處徒手竊取楊│子○○之警詢、│
│時分許      │路口某工地內        │        │                  │芳山所有之電動破碎機1 │翁進府之警詢、│
│              │                    │        │                  │台得手，然離開未幾即為│贓物認領保管收│
│              │                    │        │                  │子○○之員工翁進府發現│據1 份、查獲相│
│              │                    │        │                  │逮捕。                │片2 幀（分見警│
│              │                    │        │                  │                      │六卷第2 頁至第│
│              │                    │        │                  │                      │第5 頁、第8 頁│
│              │                    │        │                  │                      │、第9頁）     │
└───────┴──────────┴────┴─────────┴───────────┴───────┘
 附表四：
┌──┬───────┬──────────┬────┬─────────┬───────────┐
│編號│   犯罪時間   │      犯罪地點      │ 被害人 │     竊取之物     │       犯罪手法       │
├──┼───────┼──────────┼────┼─────────┼───────────┤
│１  │93年７月日│高雄市○○區○○路９│午○○  │聲寶牌電視機１台  │丑○○、乙○○共同駕駛│
│    │時分許      │號 (聲寶電器行)騎 樓│        │                  │GS-3103 號自小客車，徒│
│    │              │處                  │        │                  │手竊取上開電視機。    │
├──┼───────┼──────────┼────┼─────────┼───────────┤
│２  │93年８月５日某│高雄縣鳳山市○○○路│辰○○  │日立牌電冰箱１台  │丑○○、乙○○共同駕駛│
│    │時            │號 (昭亨電器行)騎 │        │                  │GS-3103 號自小客車，徒│
│    │              │樓處                │        │                  │手竊取上開電冰箱。    │
├──┼───────┼──────────┼────┼─────────┼───────────┤
│３  │93年８月１０日│高雄市○○區○○路９│午○○  │聲寶牌洗衣機１台  │丑○○、乙○○共同駕駛│
│    │時分許      │號 (聲寶電器行)騎 樓│        │                  │GS-3103 號自小客車，徒│
│    │              │處                  │        │                  │手竊取上開洗衣機。    │
├──┼───────┼──────────┼────┼─────────┼───────────┤
│４  │93年８月日│高雄市新興區○○○路│戊○○  │大金牌冷氣室外機１│丑○○、乙○○共同駕駛│
│    │時分許      │號之９(昭泰電器有 │        │部                │GS-3103 號自小客車，徒│
│    │              │限有公司)前         │        │                  │手竊取上開室外機。    │
├──┼───────┼──────────┼────┼─────────┼───────────┤
│５  │93年９月９日│高雄市○○區○○路一│丙○○  │聲寶牌分離式冷氣機│丑○○、乙○○共同駕駛│
│    │時分許      │四三號門口          │        │一台              │GS-3103 號自小客車，徒│
└──┴───────┴──────────┴────┴─────────┴───────────┘
